【裁判字號】    88,訴,1530
【裁判日期】    890124
【裁判案由】    違反懲治走私條例
【裁判全文】
臺灣桃園地方法院刑事判決                        八十八年度訴字第一五三號
    公  訴  人  臺灣桃園地方法院檢察署檢察官
    被      告  甲○○
                丙○○
                蔡紳緯
                乙○○
右列被告因違反懲治盜匪條例案件，經檢察官提起公訴（八十八年度偵字第一三二ｏ
ｏ號），本院判決如左：
        主  文
甲○○共同私運管制物品進口逾公告數額，處有期徒刑拾月。扣案之紅甘魚壹仟玖佰
陸拾壹公斤、加納魚捌佰陸拾肆公斤、包公魚參拾伍公斤、勉魚捌拾公斤、鯖郭魚壹
佰參拾伍公斤均沒收。
丙○○、乙○○共同私運管制物品進口逾公告數額，各處有期徒刑伍月。扣案之紅甘
魚壹仟玖佰陸拾壹公斤、加納魚捌佰陸拾肆公斤、包公魚參拾伍公斤、勉魚捌拾公斤
、鯖郭魚壹佰參拾伍公斤均沒收。
蔡紳緯共同私運管制物品進口逾公告數額，處有期徒刑伍月。緩刑參年。扣案之紅甘
魚壹仟玖佰陸拾壹公斤、加納魚捌佰陸拾肆公斤、包公魚參拾伍公斤、勉魚捌拾公斤
、鯖郭魚壹佰參拾伍公斤均沒收。
        事  實
一、甲○○前於民國八十六年間，因違反懲治走私條例案件，經臺灣新竹地方法院判
    處有期徒刑八月，緩刑五年，於八十七年五月二十一日確定，現仍緩刑中，其仍
    不知悔改，為台中籍「勝鴻號」（ＣＴ４─ＯＯ一二五０）漁船之船長，明知自
    大陸地區私運物品進口進入台灣地區，依行政院公告，除甲項及乙項之管制物品
    不限數額外，一次私運物品總額，由海關照緝獲時之完稅價格計算，超過新台幣
    （下同）十萬元或重量達一千公斤者，以管制進口物品論。竟與船員丙○○、蔡
    紳緯（起訴書誤載為丁○○）及乙○○，基於私運管制物品進口之犯意聯絡，四
    人於八十八年八月十日十五時五十分許駕駛上開「勝鴻號」漁船，由澎湖馬公漁
    港分駐所申請簽證出海捕魚，至台灣地區領海外某處地點（尚未進入大陸領海）
    ，在該處與同樣亦駕駛漁船之不詳姓名之大陸地區人民接洽，向該大陸地區人民
    購買漁貨，計購買紅甘魚一千九百六十一公斤、加納魚八百六十四公斤、包公魚
    三十五公斤、勉魚八十公斤及鯖郭魚一百三十五公斤（重量共計三千零七十五公
    斤），由丙○○、蔡紳緯、乙○○將前開漁貨裝於船艙內，欲私運進入台灣地區
    。嗣八十八年八月十三日十三時許，渠四人將上開私運漁貨走私欲返回新竹南寮
    漁港時，在桃園縣永安外海四浬處為警查獲，並扣得上開走私物品。
二、案經內政部警政署水上警察局第二警察隊報請台灣桃園地方法院檢察署檢察官偵
    查起訴。
        理  由
一、右揭事實訊據被告甲○○、丙○○、丁○○及乙○○均矢口否認有上揭私運管制
    物品進口逾公告數額之犯行，均辯稱：該批漁貨是均係以延繩釣具自行捕獲云云
    。惟查：
  (一)勝鴻號漁船之「漁具種類及數量」分別登記為延繩五十籠、流刺網一領，「漁獲
    對象」為鮪、旗、鯊、鰆及鯧魚，此有行政院農業委員會漁業執照一份在卷足參
    ，然查獲當時勝鴻號漁船上僅有延繩四籠及破損不堪之流刺網一領。扣案之魚貨
    種類均非勝鴻號漁船登記之「漁獲對象」，其中「鮸魚屬近海中下層魚類，主要
    漁法為底拖網及延繩釣，非流刺網所能捕獲；黃魚分大黃魚（體長二五至三五公
    分）及小黃魚（十五至二五公分）為大陸沿海重要經濟魚種之一，主要漁法為底
    拖網及底刺網。紅甘一般漁法為一支釣、拖網及定置網所捕獲，加納可利用延繩
    釣、十支釣及底拖網等漁法捕獲，以上漁種均非流刺網可大量捕獲。另流刺網所
    捕獲之漁獲物，一般不可能均為活魚。綜上判定，勝鴻號漁船所載之活魚，應非
    船上之一領流刺網所自行捕獲」，亦據行政院農委會漁政組判定，此有緝獲漁船
    走私漁產品判定諮詢電話傳真一紙在卷可稽。再則扣案漁獲若係被告等四人自行
    釣獲，為何活魚之嘴部均無傷痕？此亦與一般常情相違。
  (二)扣案之漁產品業經財政部關稅總局進口貨品原產地認定委員會八十八年第二次會
    議審議決議：「原產地為中國大陸」，此亦有財政部關稅總局八十八年十月六日
    台總局認字第八八一０六六四四號函附卷足憑，參以另有一紙漁貨交易明細清單
    （附偵查卷第四一頁），其上記載有漁貨之種類、數量、價錢，應係被告甲○○
    向該大陸地區人民購買本批漁貨時，進行交易時所記載之單據。該批漁貨尚未進
    入新竹南寮漁港，亦未進行拍賣，每日漁貨拍賣之價格均不一定，被告甲○○如
    何能預先得知交易之價格？預作記錄？故被告甲○○於本院審理時辯稱該紙清單
    係其預作記錄之用云云，本院認殊無足取。
  (三)被告四人堅稱本案漁貨係自行捕獲云云，然被告被告丙○○供稱：下過網四次，
    均是其與蔡紳緯、乙○○三人下網，用籠子及延繩，均用延繩放四次，沒有用流
    刺網等語；被告蔡紳緯供稱：在彭湖南方之台灣海峽，一天下過三、四次，用延
    繩，使用流刺網比較少等語；被告乙○○則供稱：一天有下網三、四次，有延繩
    、漁籠，沒有使用過流刺網等語（均詳本院審理筆錄）。被告丙○○、蔡紳緯、
    乙○○對如何下網捕漁所為之陳述均不相同，互相歧異，顯見被告等人所辯該批
    漁貨係自行捕獲云云，均係卸責之詞，不足採信。此外復有走私物品漁貨及現場
    照片十二幀足證。事證明確，被告四人犯行均洵堪認定。
二、核被告四人所為，均係犯懲治走私條例第二條第一項私運管制物品進口逾公告數
    額罪。被告四人具犯意聯絡及行為分擔，應論以共同正犯。爰審酌被告四人之素
    行、犯罪動機、目的、行為手段、所生危害，被告甲○○前已犯懲治走私條例案
    件，經判處有期徒刑八月，緩刑五年，現仍緩刑中，仍不知悔改及其身為船長，
    非難性自較為船員之蔡紳緯、丙○○、乙○○為重，及被告四人犯罪後態度等一
    切情狀，而分別量處如主文第一項、第二項、第三項所示之刑。又被告蔡紳緯前
    未曾受有期徒刑以上刑之宣告，有台灣高等法院檢察署刑案紀錄簡覆表一份附卷
    可稽，其經此教訓後，應知警惕而無再犯之虞，本院認所宣告之刑以暫不執行為
    適當，併予諭知緩刑三年，以啟自新。
三、扣案之走私物品漁貨紅甘魚一千九百六十一公斤、加納魚八百六十四公斤、包公
    魚三十五公斤、勉魚八十公斤及鯖郭魚一百三十五公斤（重量共計三千零七十五
    公斤）等物，為被告所有犯罪所得之物，業經被告四人供明在卷，應予宣告沒收
    。
四、被告甲○○、乙○○、丙○○部分另有懲治走私條例案件，分別於台灣新竹地方
    法院或台灣高等法院審理中，惟本案與前揭案件，相隔時間並非緊接（有本院被
    告全國前案紀表內所載各案繫屬日期可參），所參與走私犯罪之行為人、走私物
    品、行為地點等亦不相同，故本院認本案係被告四人另行起意為之，與前揭案件
    間無連續犯裁判上一罪關係，本案不受前揭案件判決之影響，併予敘明。
據上論斷，應依刑事訴訟法第二百九十九條第一項前段、懲治走私條例第十二條、第
二條第一項、第十一條、刑法第十一條前段、第二十八條、第七十四條第一款、第三
十八條第一項第二款判決如主文。
本案經檢察官呂寧莉到庭執行職務。
中      華      民      國      八十九    年    一      月    二十四  日
                                臺灣桃園地方法院刑事第三庭
                                    法  官
右正本證明與原本無異。
如不服本判決，應於判決送達後十日內，向本院提出上訴狀。
                                    書記官  □  □  □
中      華      民      國      八十      年    □□    月    □□    日
附論罪科刑依據之法條：
懲治走私條例第二條第一項：
            第十二條：


司法院資訊處製作；財團法人民間司法改革基金會備份。
